【裁判字號】    97,上易,466
【裁判日期】    970326
【裁判案由】    傷害
【裁判全文】
臺灣高等法院刑事判決                 97年度上易字第466號
上  訴  人  臺灣士林地方法院檢察署檢察官
被      告  甲○○
上列上訴人因傷害案件，不服臺灣士林地方法院96年度易字第22
73號，中華民國97年1月16日第一審判決（起訴案號：臺灣士林
地方法院檢察署96年度偵字第12227號），提起上訴，本院判決
如下：
    主  文
上訴駁回。
    事  實
一、甲○○於民國（下同）96年7月26日14時30分許，在臺北市
    北投區○○街120巷80號地下室1樓，因卸貨問題與乙○○發
    生糾紛，竟基於傷害人身體之犯意，持隨地拾起木棍一支毆
    打乙○○之頭部及身體，致其受有頭部外傷、頭皮裂傷約10
    公分、背部和左腰瘀傷、下背部和右拇指挫傷等傷害。
二、案經乙○○訴由臺北市政府警察局北投分局報請臺灣士林地
    方法院檢察署檢察官偵查起訴。
    理  由
一、按被告以外之人於審判外之言詞或書面陳述，除法律有規定
    者外，不得作為證據；又被告以外之人於審判外之陳述，雖
    不符合同法第159條之1至第159條之4之規定，但經當事人於
    審判程序同意作為證據，法院審酌該言詞陳述或書面陳述作
    成時之情況，認為適當者，亦得為證據。當事人、代理人或
    辯護人於法院調查證據時，知有第159條第1項不得為證據之
    情形，而未於言詞辯論終結前聲明異議者，視為有前項之同
    意，刑事訴訟法第159條第1項及第159條之5分別定有明文。
    查本判決下列所引用之各該被告以外之人於審判外之陳述（
    包含書面陳述），雖屬傳聞證據，惟當事人於原審及本院審
    理中均表示同意作為證據方法而不予爭執，且迄至言詞辯論
    終結前亦未再聲明異議，本院審酌上開證據資料製作時之情
    況，尚無違法不當及證明力明顯過低之瑕疵，亦認為以之作
    為證據應屬適當，故揆諸前開規定，爰逕依刑事訴訟法第
    159條之5規定，認前揭證據資料均有證據能力，先予敘明。
二、前揭犯罪事實，業據被告甲○○於警、偵訊及原審、本院審
    理時供認不諱，核與被害人即告訴人乙○○於警詢時指訴及
    偵查中證述、證人即現場目擊者張黎民於偵查中證述情節大
    致相符（見偵卷第7頁、第43至44頁、第45頁），告訴人受
    有頭部外傷、頭皮裂傷約10公分、背部和左腰瘀傷、下背部
    和右拇指挫傷等傷害，亦有臺北市立聯合醫院和平院區96年
    7 月27日診字第967014 6號診斷證明書及行政院國軍退除役
    官兵輔導委員會臺北榮民總醫院96年7月27日急字第10640號
    診斷證明書各1紙可憑，復有告訴人受傷之照片5張在卷可資
    佐證，足徵被告自白與事實相符。本件事證明確，被告犯行
    堪以認定。
三、核被告持木棍打傷他人身體之行為，係犯刑法第277 條第1
    項之傷害罪。原審因適用刑法第277條第1項、第41條第1項
    前段，刑法施行法第1條之1，審酌被告犯罪之動機、手段，
    告訴人受傷程度，被告犯後供認犯行之態度及迄未賠償告訴
    人等一切情狀，量處被告有期徒刑肆月，如易科罰金以新臺
    幣1000元折算壹日。並以被告犯罪所用之木棍，係現場隨地
    拾起之物，業據其供明在卷，非屬被告所有，不為沒收之諭
    知。經核其認事用法並無違誤，量刑亦稱妥適。檢察官上訴
    表示被告犯後無悔，且未與告訴人達成和解，量刑過輕，為
    無理由，應予駁回。
據上論斷，應依刑事訴訟法第368條，判決如主文。
本案經檢察官曾忠己到庭執行職務。
中    華    民    國    97    年    3     月    26    日
                  刑事第九庭審判長法  官  吳啟民
                                  法  官  周盈文
                                  法  官  王敏慧
以上正本證明與原本無異。
不得上訴。
                                    書記官  丁淑蘭
中    華    民    國    97    年    3     月    26    日
附錄論罪科刑法條：
刑法第277條第1項
傷害人之身體或健康者，處 3 年以下有期徒刑、拘役或 1 千元
以下罰金。
犯前項之罪因而致人於死者，處無期徒刑或 7 年以上有期徒刑；
致重傷者，處 3 年以上 10 年以下有期徒刑。


司法院資訊處製作；財團法人民間司法改革基金會備份。
